【裁判字號】    92,上訴,451
【裁判日期】    920415
【裁判案由】    公共危險
【裁判全文】
臺灣高等法院高雄分院刑事判決                    九十二年度上訴字第四五一號
    上  訴  人
    即  被  告  甲○○
右上訴人因公共危險等案件，不服臺灣高雄地方法院九十一年度訴字第二九一二號中
華民國九十二年一月十四日第一審判決（起訴案號：臺灣高雄地方法院檢察署九十一
年度偵字第一八八五六號），提起上訴，本院判決如左：
      主    文
上訴駁回。
      事    實
一、甲○○與陳盈志（服役中，由原審法院另行審結）明知飆車足以使參與道路交通
    之公眾致生往來之危險，竟猶基於共同犯意之聯絡，於民國九十一年八月二十四
    日凌晨一時十分許，由陳盈志騎乘車牌號碼ＭＺ７─７０９號重型機車（該機車
    為甲○○家人所有），附載甲○○於後，夥同其他不詳姓名、年籍約八十餘人之
    成年男子，分騎約六十餘部之機車，沿高雄市○○路由南向北方向行駛，占據快
    車道，且不顧有無紅綠燈，均以時速八十公里以上速度狂飆強行通過，並於車道
    上蛇行，嚴重影響路人及參與道路交通公眾之安全，以此方法致生陸路往來之危
    險；適警於該時段執行交通稽查專案勤務，於民權路發現該群飆車隊伍，即自後
    追捕並示意停車受檢，詎甲○○、陳盈志等人均不接受制止，仍沿民權路向北左
    轉民生路，再由民生路轉進復興路、青年路、永定街、四維路續飆，警方即於四
    維路與廣東路口設點進行攔截，將甲○○、陳盈志二人逮獲。
二、案經高雄市政府警察局苓雅分局報告臺灣高雄地方法院檢察署檢察官偵查起訴。
      理    由
一、被告甲○○於本院審理時雖未到庭，其於本院調查時供認有於前揭時地與陳盈志
    共同騎乘右揭重型機車行駛快車道、闖紅燈而為警追逐攔截逮獲之事實不諱，惟
    矢口否認有飆車妨礙公眾往來安全之犯行，辯稱：當天我與陳盈志是要到高雄市
    區找朋友，我們並未與飆車族一起飆車，是因我們先被警察追趕，才騎車跑給警
    察追，我們並未參與飆車云云。然查：陳盈志確實有於右揭時地騎乘前開重型機
    車附載甲○○於後，夥同其他不詳姓名、年籍約八十餘人之成年男子一起飆車而
    為警攔截查獲等情，已據同案被告陳盈志於警訊及原審調查時供承不諱（見警卷
    第五頁背面、原審卷第二十七頁），被告甲○○於警訊時亦供稱：我們確實在飆
    車，並且撞傷執勤員警李耀弘；ＭＺ７－７０９號重型機車是我家人所有等語（
    見警卷第六頁背面）；又被告甲○○與陳盈志二人均係為飆車族成員等情，亦經
    證人陳昌言（即高雄市政府警察局交通大隊警員）於檢察官偵查中及原審調查時
    證述屬實（見偵查卷第二十頁背面、原審卷二十八頁），復有高雄市政府警察局
    執行「交通稽查」專案勤務逮捕現行犯簡易移辦單及舉發違反道路交通管理事件
    通知單各一紙附卷可資佐證，被告甲○○上開於警訊之自白核與事實相符，自得
    採為其犯罪之證據，本案罪證已臻明確，被告上開所辯，係卸責之詞，不足採信
    ，其右揭犯行堪以認定。
二、按刑法第一百八十五條第一項妨礙公眾往來安全罪，所謂「壅塞」即係以有形之
    障礙物，遮斷或杜絕公眾往來之設備者而言。次按意思之聯絡並不限於事前有所
    謀議，於行為當時有共同犯意之聯絡者，亦屬之，且其表示之方法，亦不以明示
    通謀為必要，即相互間有默示之合致，亦無不可，此有最高法院七十三年台上字
    第二三六四號、七十七年台上字第二一三五號判例可資參照。本案被告甲○○搭
    乘由陳盈志所騎乘之機車，與其他年籍、姓名不詳之成年人間分別騎乘機車，聚
    集多數車輛，以闖越紅燈、行駛快車道、超速蛇行競駛之方式飆車，客觀上已致
    生往來人、車利用陸路通行之危險，雖其程度尚未完全遮斷陸路車道，非屬壅塞
    陸路，惟其行為已足致妨礙公眾交通往來之安全。核被告甲○○所為，係犯刑法
    第一百八十五條第一項之以騎乘機車在道路上闖越紅燈、行駛快車道、超速蛇行
    競駛飆車之方法，致生往來之危險罪。被告搭乘由陳盈志所騎乘之重機車，與其
    他年籍、姓名不詳之成年人，就前揭飆車行為，互有犯意聯絡與行為分擔，俱為
    共同正犯。
三、原判決認被告罪證明確，因而適用刑法第二十八條、第一百八十五條第一項、第
    四十一條第一項前段，罰金罰鍰提高標準條例第一條前段、第二條規定，並審酌
    被告現年僅十八歲、涉世未深，教育程度僅為國中畢業、智識程度非高，係因圖
    一時刺激好奇，未及考慮已助長飆車風氣，而與其他多輛機車，以闖越紅燈、行
    駛快車道、超速蛇行競駛之方式飆車，其行徑已嚴重危害路人及參與交通之公眾
    往來之安全，對道路交通安全之妨害非輕，且除對自身生命身體有不可預知之危
    險外，亦徒增警察機關取締之警力耗費，社會為此支付高額之成本，惟被告犯後
    頗有悔意，犯罪後態度尚佳等一切情狀，量處有期徒刑五月，並諭知如易科罰金
    以三百元折算一日。經核原判決認事用法，尚無不合，量刑亦屬允當。被告上訴
    意旨，否認犯罪，指摘原判決不當，即為無理由，應予駁回。
四、被告於審理期日經合法傳喚，無正當理由不到庭，依法不待其陳述，逕行判決。
    至被告被訴妨害公務部分，業經原審判決無罪確定，自不另論列，併予敘明。
據上論結，應依刑事訴訟法第三百六十八條、第三百七十一條，判決如主文。
本案經檢察官陳新慶到庭執行職務。
中      華      民      國    九十二    年      四    月      十五    日
                                臺灣高等法院高雄分院刑事第四庭
                                    審判長法官  蕭權閔
                                          法官  陳吉雄
                                          法官  李嘉興
右正本證明與原本無異。
如不服本判決，應於判決送達後十日內向本院提出上訴狀，其未敘述理由者並應於提
出上訴狀後十日內向本院補提理由書（應附繕本）。
                                        書記官  劉金萍
中      華      民      國      九十二    年      四    月      十五    日
附錄本判決論罪科刑法條：
刑法第一百八十五條第一項：
  損壞或壅塞陸路、水路、橋樑或其他公眾往來之設備或以他法致生往來之危險者，
  處五年以下有期徒刑，拘役或五百元以下罰金。


司法院資訊處製作；財團法人民間司法改革基金會備份。
